【裁判字號】    90,台上,2755
【裁判日期】    900503
【裁判案由】    違反槍砲彈藥刀械管制條例
【裁判全文】
最高法院刑事判決                                九十年度台上字第二七五五號
    上  訴  人  甲○○
    選任辯護人  張卓立律師
                盧柏岑律師
右上訴人因違反槍砲彈藥刀械管制條例案件，不服台灣高等法院中華民國八十八年三
月十日第二審判決（八十八年度上訴字第四九八號，起訴案號：台灣桃園地方法院檢
察署八十七年度偵字第一一五二○號），提起上訴，本院判決如左：
    主  文
上訴駁回。
甲○○緩刑伍年。
    理  由
本件原判決認定上訴人甲○○未經主管機關之許可，於民國五十八年間，在桃園縣龜
山鄉○○路某處，拾獲他人拋棄所有之單管獵槍一枝（槍身有Nikko Airrifle  Made
In Japan字樣，槍枝管制編號0000000000號），並於七十二年六月二十七
日槍砲彈藥刀械管制條例公布施行後，仍未依規定向主管機關報繳而擅自非法持有，
並放置於桃園縣龜山鄉南上村住處，於八十五年間改置於桃園縣蘆竹鄉○○村○○路
○段七十七號處，嗣因警查緝其另持有未具殺傷力之單管獵槍，而於八十七年七月三
十一日棄置於右址附近之茄苳溪，並於在未被有偵查權之機關或公務員發覺前，即於
八十七年八月一日下午三時十五分許自首，帶同警方查獲上開獵槍，嗣並接受裁判等
情。係以上開事實，業據上訴人坦承不諱，並有上開獵槍一支扣案足憑，而該槍枝經
送內政部警政署刑事警察局鑑定結果，認機械性能良好，具有殺傷力，有該局八十七
年八月十七日刑鑑字第五七五六三號鑑驗通知書在卷，足認上訴人之自白與事實相符
，其犯行洵堪認定。核其所為，係犯槍砲彈藥刀械管制條例第八條第四項之未經許可
持有獵槍罪。其在未被有偵查權之機關或公務員發覺前，帶同警方取出上開獵槍，有
警訊筆錄及移送書之記載可稽，合於自首之規定，依法減輕其刑。乃撤銷第一審不當
之科刑判決，並審酌其無前科，品行尚佳，犯罪之動機、目的、手段、持有之數量、
期間、所生之危害及犯罪後之態度等一切情狀，適用槍砲彈藥刀械管制條例第八條第
四項，刑法第十一條前段、第六十二條前段、第四十二條第二項、第三十八條第一項
第一款，罰金罰鍰提高標準條例第二條，現行法規所定貨幣單位折算新臺幣條例第二
條，量處有期徒刑壹年，併科罰金新臺幣捌萬元，及諭知罰金如易服勞役之折算標準
，扣案之上開獵槍並宣告沒收，復敘明尚無宣告強制工作，以矯治其社會危險性之必
要，經核無違誤。上訴意旨略以：上開獵槍係其祖父所留，並非拾獲，其於警偵訊中
所供在桃園縣龜山鄉○○路某處找到，該處係其祖厝，其於一審中已有辯明，乃原審
仍認係其拾獲，其事實認定已有與卷證資料不符之證據理由矛盾之違法。又該槍枝已
三十多年，已不具殺傷力，原鑑定機關僅以性能檢視法為鑑定，原審未依其請求再送
其他機關以其他方法為鑑定，自有應於審判期日調查之證據而未予調查之違法云云。
惟查上訴人於原審審理時已就原判決所認定之事實全部坦承不諱（原審卷第十三頁反
面），另其於警訊中亦供，於二年前有拿上開槍枝來打鳥，因沒有子彈就沒打了。（
殺傷力如何？）可在十公尺的距離穿透包裝紙箱等語（警訊卷第十三頁），可見鑑定
依性能檢視法，認該槍枝機械性能良好，具有殺傷力，與事實相合。至其餘上訴意旨
指原判決就起訴書中不另為不起訴部分未為審理，亦有違誤，亦非足取。其上訴為無
理由，應予駁回。惟念上訴人前未曾受有期徒刑以上刑之宣告，審諸本件情節，其係
自首，具見其對犯行及法律尚有悔改警惕之心，歷經偵審各程序及刑罰之宣告，當知
所警惕，而無再犯之虞，本院認其所宣告之刑，以暫不執行為適當，爰併予宣告緩刑
五年，以勵自新。
據上論結，應依刑事訴訟法第三百九十六條第一項、第二項、刑法第七十四條第一款
，判決如主文。
中      華      民      國     九十     年      五      月      三      日
                              最高法院刑事第二庭
                                  審判長法官  莊  來  成
                                        法官  呂  潮  澤
                                        法官  謝  俊  雄
                                        法官  白  文  漳
                                        法官  蘇  振  堂
      右正本證明與原本無異
                                              書  記  官
中      華      民      國     九十     年      五      月     十一     日


司法院資訊處製作；財團法人民間司法改革基金會備份。
